臺灣臺南地方法院刑事判決
110年度簡上字第247號
上  訴  人  臺灣臺南地方檢察署檢察官
被      告  宋文仲



上列上訴人因被告犯侮辱案件，對於本院中華民國110年8月26日
110年度簡字第1979號簡易判決（偵查案號：臺灣臺南地方檢察
署110年度偵字第10808號）不服，提起上訴，本院管轄之第二審
合議庭判決如下：
    主  文
上訴駁回。
    犯罪事實及理由
一、按第二審被告經合法傳喚，無正當之理由不到庭者，得不待
    其陳述，逕行判決；又對於簡易判決處刑不服而上訴者，準
    用上開規定，刑事訴訟法第371條、第455條之1第3項，分別
    定有明文。查本件被告經合法傳喚，於審判期日無正當理由
    不到庭，有本院送達證書及審判筆錄各1份附卷可稽，爰不
    待其陳述，逕為判決。
二、按被告以外之人於審判外之陳述，雖不符合刑事訴訟法第15
    9條之1至第159條之4之規定，而經當事人於審判程序同意作
    為證據，法院審酌該言詞陳述或書面陳述作成時之情況，認
    為適當者，亦得為證據。當事人、代理人或辯護人於法院調
    查證據時，知有同法第159條第1項不得為證據之情形，而未
    於言詞辯論終結前聲明異議者，視為有前項之同意，同法第
    159條之5定有明文。經查，本件理由欄所引用之具有傳聞性
    質之證據資料，被告已知為被告以外之人於審判外之陳述，
    而未於言詞辯論終結前聲明異議，本院復查無違法不當取證
    或其他瑕疵，因認以之作為證據均屬適當，揆諸前揭規定與
    說明，均具有證據能力。 
三、本案經本院審理結果，認原審對被告論罪科刑之判決，其認
    事用法均無違誤，應予維持，並引用第一審簡易判決（如附
    件）所載之犯罪事實、證據及理由。
四、上訴意旨略以：本件被告與告訴人為鄰居，於新冠肺炎疫情
    嚴峻之時期隨地吐痰，經告訴人指正，被告竟以言語貶損告
    訴人，所生損害並非十分輕微，而被告事後迄未向告訴人道
    歉，難認被告之犯後態度良好，原判決僅量處被告罰金新臺
    幣（下同）6千元，尚嫌過輕，爰依告訴人之請求，提起上
    訴，請求撤銷原判決，改判處較重之刑等語。
五、按量刑輕重，係事實審法院得依職權自由裁量之事項，苟已
    斟酌刑法第57條各款所列情狀而未逾越法定刑度，不得遽指
    為違法（最高法院72年台上字第6696號、75年台上字第7033
    號判例意旨參照）。又在同一犯罪事實與情節，如別無其他
    加重或減輕之原因，下級審量定之刑，亦無過重或失輕之不
    當情形，則上級審法院對下級審法院之職權行使，原則上應
    予尊重（最高法院85年度台上字第2446號判決意旨參照）。
    經查，被告所犯刑法第309條第1項之公然侮辱罪，其法定刑
    為拘役或9千元以下罰金。原審以被告犯公然侮辱罪，事證
    明確，具體審酌：被告僅因對告訴人不滿，竟以足以貶抑人
    格及社會評價之言詞對告訴人侮辱，使告訴人之人格尊嚴及
    社會形象受損，行為實屬不當；並考量被告犯罪之動機、侮
    辱之用語、與告訴人之關係，暨兼衡被告之智識程度、生活
    狀況及犯罪後坦認犯行態度等一切情狀，量處罰金6千元，
    並諭知易服勞役之折算標準。經核其量刑已斟酌全案情節、
    刑法第57條各款情形，且未逾越法定刑之範圍，或有何違反
    比例原則及罪刑相當原則之情形，依前揭最高法院判例及判
    決要旨，原判決之量刑並無違法或不當之情事，自應予以維
    持。從而，檢察官上訴意旨指摘原判決量刑過輕而屬不當等
    語，顯有誤會。
六、綜上所述，原判決之認事用法均無違誤，量刑亦稱允當，檢
    察官以首揭上訴意旨上訴求予撤銷改判，為無理由，應予駁
    回。
據上論斷，依刑事訴訟法第455條之1第1項、第3項、第368條、
第371條、第373條，判決如主文。
本案經檢察官郭文俐聲請簡易判決處刑、提起上訴，檢察官盧駿
道到庭執行職務。
中　　華　　民　　國　　111 　年　　1 　　月　　18　　日
                  刑事第九庭    審判長法  官  卓穎毓
                                      法  官  莊玉熙
                                      法  官  李俊彬
以上正本證明與原本無異。
不得上訴。
　　　　　　　　　　　　　　　　　　　書記官  李俊宏
中　　華　　民　　國　　111 　年　　1 　　月　　18　　日